【裁判字號】    91,交聲,1146
【裁判日期】    920129
【裁判案由】    違反道路交通管理處罰條例聲明異議
【裁判全文】
臺灣臺北地方法院交通事件裁定                  九十一年度交聲字第一一四六號
    異  議  人
    即受處分人  甲○○  男  四.
右列受處分人因違反道路交通管理處罰條例案件，對於台北市交通事件裁決所九十一
年六月五日所為之處分（原處分案號：北市裁三字第裁二二－ＩＡ0000000號
），聲明異議，本院裁定如左：
    主  文
異議駁回。
    理  由
一、按汽車駕駛人停車時，停車時間、位置、方式、車種不依規定者者，處新台幣（
    下同）六百元以上一千二百元以下罰鍰，道路交通管理處罰條例第五十六條第一
    項第九款定有明文。而道路交通管理處罰條例所稱之汽車，依該條例第三條第八
    款規定包括機器腳踏車。
二、本件受處分人即異議人甲○○所有車號ＡＴＴ－八一一號重型機車於民國九十一
    年四月三日下午三時十五分在延平南路一一七號對面，停車車種不依規定，為台
    北市停車管理處交通助理員王孝坤以拍照方式採證，並以受處分人所有之汽車（
    即指該重型機車）違反道路交通管理處罰條例第五十六條第一項第九款規定之行
    為掣單舉發，嗣受處分人於舉發單所載應到案日期前之九十一年五月七日申訴，
    經原處分機關函請原舉發單位調查結果，仍認受處分人所有之重型機車違反前開
    規定（裁決書誤載為停車位置不依規定），原處分機關乃於九十一年六月五日依
    道路交通管理處罰條例第五十六條第一項第九款、第八十五條第三項及違反道路
    交通管理事件統一裁罰標準表之規定，裁處罰鍰六百元。
三、受處分人甲○○否認有何違規行為，辯稱：該處標示不清，導致民眾誤會，數台
    機車均停放在該區域內云云。經查：受處分人所有之重型機車停車車種不依規定
    ，而停放在汽車停車格位之事實，業據證人即舉發本件之交通助理員王孝坤到庭
    詰證稱：受處分人之機車於上開時、地占用汽車停車格，其照相採證舉發，管區
    除霸小組會依停車情形增加或減少汽機車格位，其只就現場違規事實作採證工作
    ，該處原本應是機車格，但後來由管區以滾筒裝灰色油漆塗銷了，而繪製成汽車
    格位，由該處直線與橫線的顏色不一樣即可得知等語（見本院九十二年一月二十
    八日筆錄），並有台北市停車管理處書函、違規舉發照片一張附卷可稽，而由採
    證照片觀之，該原本屬機車格位之直線確偏灰色，其顏色與白色橫線有異，一望
    即知該機車格位已經以油漆塗銷，縱有其他機車亦違規停放，僅屬舉發單位應一
    併舉發之問題，尚不能卸免受處分人之違規事實，是受處分人所辯，尚難採信，
    其違規行為，應堪認定。
四、綜上所述，受處分人所有之機車確有停放車種不依規定之違規行為，已可認定，
    是因受處分人於應到案日期前申訴，原處分機關依道路交通管理處罰條例第五十
    六條第一項第九款、第八十五條第三項及違反道路交通管理事件統一裁罰標準表
    之標準之規定，裁處最低額罰鍰六百元，並無違誤，本件受處分人之異議為無理
    由，應予駁回。
據上論斷，應依道路交通案件處理辦法第十九條，裁定如主文。
中      華      民      國    九十二    年      一      月    二十九    日
                                    臺灣臺北地方法院交通法庭
                                        法  官  蕭  清  清
右正本證明與原本無異。
如不服本裁定，應於裁定送達後五日內向本院提出抗告狀。
                                        書記官  劉  麗  英
中      華      民      國    九十二    年      二      月      十      日


司法院資訊處製作；財團法人民間司法改革基金會備份。
